臺灣雲林地方法院刑事判決
110年度重訴字第9號
公  訴  人  臺灣雲林地方檢察署檢察官
被      告  顏寶栓



選任辯護人  呂維凱律師
被      告  林義英



指定辯護人  本院公設辯護人郭雅琳  
上列被告因違反槍砲彈藥刀械管制條例案件，經檢察官提起公訴
（110年度偵字第8128、8701號），本院判決如下：
    主  文
顏寶栓犯非法製造爆裂物罪，累犯，處有期徒刑伍年，併科罰金
新臺幣陸萬元，罰金如易服勞役，以新臺幣壹仟元折算壹日；又
共同犯恐嚇危害安全罪，累犯，處有期徒刑肆月，如易科罰金，
以新臺幣壹仟元折算壹日；又共同犯恐嚇危害安全罪，累犯，處
有期徒刑伍月，如易科罰金，以新臺幣壹仟元折算壹日。所處得
易科罰金之有期徒刑部分，應執行有期徒刑柒月，如易科罰金，
以新臺幣壹仟元折算壹日。
林義英共同犯非法持有爆裂物罪，累犯，處有期徒刑肆年，併科
罰金新臺幣肆萬元，罰金如易服勞役，以新臺幣壹仟元折算壹日
；又共同犯恐嚇危害安全罪，累犯，處有期徒刑肆月，如易科罰
金，以新臺幣壹仟元折算壹日；又共同犯恐嚇危害安全罪，累犯
，處有期徒刑伍月，如易科罰金，以新臺幣壹仟元折算壹日。所
處得易科罰金之有期徒刑部分，應執行有期徒刑柒月，如易科罰
金，以新臺幣壹仟元折算壹日。
    事  實
一、顏寶栓未經主管機關許可，基於非法製造爆裂物之犯意，於
    民國110年7、8月間某日，在雲林縣二崙鄉某友人住處，以
    爆竹內之煙火類火藥填充於電源轉接器內，再加裝引線7條
    ，引線之一端與火藥粉末接觸，另一端裸露在外之方式，製
    造點火式爆裂物2個（其中1個無殺傷力者下稱A爆裂物，另1
    個具有殺傷力者下稱B爆裂物），並持有之。嗣林義英與林
    和田及綽號「水進」之不詳姓名男子有債務糾紛，林義英遂
    以玩樂為由，央請顏寶栓製造爆裂物2個，惟顏寶栓並未依
    約製造，而係將其上揭製造完成之A、B爆裂物，於同年8月
    底某日，在雲林縣○○鄉○○村○○路0段000巷00號林義英住處交
    付林義英而共同持有之。林義英取得上開爆裂物後，即邀約
    顏寶栓而共同基於恐嚇危害安全之犯意聯絡，先後為下列行
    為：
　㈠林義英於110年9月1日晚間9時30分許，駕駛車牌號碼000-000
    0號自用小客車搭載顏寶栓，至雲林縣○○鄉○○村○○路000巷00
    號林和田住處外，由顏寶栓將A爆裂物放置在林和田住處前
    道路（未點燃）並燃放鞭炮，經林和田聽見鞭炮聲而外出查
    看並發現A爆裂物後心生畏懼，足生危害於林和田之人身及
    財產安全。
　㈡林義英於110年9月6日晚間10時許，駕駛上開自用小客車搭載
    顏寶栓，至林義英誤認為「水進」所在處之○○鄉○○村○○00號
    林瑞麟住處圍牆旁，由顏寶栓將B爆裂物放置在該處並點燃
    之，B爆裂物隨即爆炸並發出巨響，其爆炸之衝擊力造成林
    瑞麟住處圍牆角落及水泥地面破損、鐵皮屋浪板泡棉掉落（
    所涉毀損部分未據告訴），致林瑞麟心生畏懼，足生危害於
    林瑞麟之人身安全。
二、案經雲林縣警察局臺西分局報告臺灣雲林地方檢察署檢察官
    偵查起訴。
    理  由
一、關於證據能力方面：按被告以外之人於審判外之陳述，雖不
    符刑事訴訟法第159條之1至之4之規定，而經當事人於審判
    程序同意作為證據，法院審酌該言詞陳述或書面陳述作成時
    之情況，認為適當者，亦得為證據，同法第159條之5第1項
    定有明文。其立法意旨在於傳聞證據未經當事人之反對詰問
    予以核實，原則上係予排除，惟若當事人已放棄對原供述人
    之反對詰問權，於審判程序中表明同意該等傳聞證據可作為
    證據，基於證據資料愈豐富，愈有助於真實發見之理念，並
    尊重當事人對傳聞證據之處分權，且強化言詞辯論主義，使
    訴訟程序進行順暢，此時，法院自可承認該傳聞證據之證據
    能力。查本判決所引被告以外之人之言詞或書面陳述，均經
    檢察官、被告及辯護人同意供為證據使用（本院卷第80頁）
    ，本院審酌該等供述證據之作成及取得之狀況，未見違法或
    不當取證之情事，且為證明被告犯罪事實存否所必要，以之
    作為證據，認屬適當，復經本院於審判期日就上開證據依法
    進行調查、辯論，依刑事訴訟法第159條之5規定，均具有證
    據能力。　　
二、認定犯罪事實所憑之證據及理由：訊據被告顏寶栓、林義英
    對於上揭犯罪事實，業於警詢、檢察官訊問及本院審理中坦
    承不諱（偵8128卷第21頁至第27頁、第79頁至第89頁、第14
    1頁至第159頁、第265頁至第273頁；本院卷第72頁至第78頁
    、第189頁至第192頁），核與證人即被害人林和田、林瑞麟
    、證人凌飛龍證述A、B爆裂物經查獲之情節相符（偵8128卷
    第7頁至第9頁、第13頁至第17頁、第171頁至第178頁），並
    有雲林縣警察局刑案現場勘察報告1份、雲林縣警察局臺西
    分局刑案現場照片19張、車牌號碼000-0000號自用小客車之
    車輛詳細資料報表1張(他卷第15頁至第31頁；偵8128卷第39
    頁至第48頁；偵8701卷第139頁)、內政部警政署刑事警察局
    110年9月6日刑紋字第1100096150號鑑定書1份、同局110年9
    月6日刑偵五字第1103400480號鑑定通知書1份及鑑定照片26
    張、同局110年10月18日刑偵五字第1103400588號函、同局1
    10年10月25日刑偵五字第1103400593號函(偵8128卷第51頁
    至第71頁、第277頁、第281頁至第282頁；偵8701卷第135頁
    至第136頁)在卷可參。又被告顏寶栓所製造之B爆裂物經點
    火爆炸結果，造成被害人林瑞麟住處圍牆角落及水泥地面破
    損、鐵皮屋浪板泡棉掉落等情，為被害人林瑞麟證述甚明，
    並有上揭刑案現場照片可參，顯然B爆裂物具有殺傷力及破
    壞性甚明；至A爆裂物部分，經刑事警察局前開鑑定結果及
    函文，認該物係以電源轉接器塑膠外殼作為容器，於容器内
    填裝煙火類火藥，外部以透明膠帶纏繞包覆，增加整體密閉
    性，且加裝爆引（芯）作為發火物，認係結構完整之點火式
    爆裂物，但經試爆後，僅產生快速燃燒現象及大量白煙，未
    產生爆炸（裂）之結果，研判係因塑膠容器後方原有電線出
    線孔未緊密纏繞包覆封口所致，而該局鑑定爆裂物所採試爆
    法，係測試爆裂物是否能將測試用紙箱炸毀，以其所呈現之
    客觀爆炸現象研判爆炸威力能否達到殺傷人或破壞物之標準
    等情，足見A爆裂物雖經製造完成，但因製造瑕疵而未能引
    發爆炸（裂）之結果，未達殺傷人或破壞物之標準，應屬製
    造未遂，堪可認定，起訴書及公訴意旨認A爆裂物係屬製造
    既遂等語，應有誤會。故被告顏寶栓同時非法製造B爆裂物
    既遂及製造A爆裂物未遂並持有、2次恐嚇危害安全之犯行；
    又被告林義英非法持有爆裂物、2次恐嚇危害安全之犯行，
    均事證明確，足以認定。
三、論罪科刑之理由：
　㈠按具有殺傷力之爆裂物，依槍砲彈藥刀械管制條例第4條第1
    項第2款、第5條之規定，為非經中央主管機關許可，不得製
    造、持有之違禁物。故核被告顏寶栓所為，係犯槍砲彈藥刀
    械管制條例第7條第1項之非法製造爆裂物罪、刑法第305條
    之恐嚇危害安全罪二罪；被告林義英所為，係犯同條例第7
    條第4項之非法持有爆裂物罪、刑法第305條之恐嚇危害安全
    罪二罪。被告顏寶栓非法製造爆裂物後之非法持有爆裂物行
    為，應為非法製造之高度行為所吸收，不另論罪。次按非法
    製造槍砲彈藥刀械等違禁物，所侵害者為社會法益，如製造
    之客體種類相同（同為手槍，或同為彈藥者），縱令製造完
    成之客體有數個（如數支手槍、數顆子彈或數個爆裂物），
    仍為單純一罪，不發生想像競合犯之問題（參見最高法院82
    年度台上字第5303號、103年度台上字第602號判決意旨），
    又製造之數爆裂物中，部分具有殺傷力，部分則否，僅其製
    造爆裂物數量問題，其中一爆裂物既已達既遂程度，僅論以
    製造既遂之罪，不另再論製造未遂罪（參見刑事法律問題研
    究彙編第4輯第266頁及司法院（74）廳刑一字第124號）。
    查被告顏寶栓非法製造爆裂物之犯行，係於110年7、8月間
    某日，在二崙鄉某友人住處之同一地點，共製造爆裂物2個
    （僅B爆裂物具有殺傷力而既遂，A爆裂物則無殺傷力而未遂
    ），惟其既自備工具及材料等物，於密接之時間內，在同一
    地點實施，侵害法益同一，則被告各次製造單一爆裂物行為
    ，顯為其全部犯罪行為之一部分，並係基於非法製造多數爆
    裂物之單一犯意為之，其各行為之獨立性極為薄弱，依一般
    社會健全觀念，在時間差距上，難以強行分開，在刑法評價
    上，以視為數個舉動之接續施行，合為包括之一行為予以評
    價，較為合理，應認屬接續犯之包括一罪之非法製造爆裂物
    既遂罪。
　㈡被告顏寶栓非法製造爆裂物部分之變更起訴法條：公訴意旨
    認被告林義英與被害人林和田、綽號「水進」之人有債務糾
    紛，被告林義英、顏寶栓竟意圖供自己恐嚇危害安全犯罪之
    用，共同基於製造爆裂物之犯意聯絡，由被告林義英先出資
    購買煙火，再由被告顏寶栓製造A、B爆裂物，因認被告顏寶
    栓係犯槍砲彈藥刀械管制條例第7條第3項、第1項之意圖供
    自己犯罪而製造爆裂物罪等情。惟查：
　　⑴公訴意旨認被告顏寶栓、林義英涉有上揭犯行，係以如理
      由二所示證據為據。惟訊據被告顏寶栓、林義英固坦承如
      犯罪事實所示之製造及持有爆裂物事實，但堅決否認涉有
      此部分犯行。被告顏寶栓辯稱：伊交付被告林義英之爆裂
      物，係早已製作完成，原供驅鳥所用之物，而被告林義英
      交付之鞭炮，伊並未使用等語。另被告林義英辯稱：伊雖
      央請被告顏寶栓製造爆裂物，但當時並未意圖供犯罪之用
      ，係事後才想去嚇被害人，又被告顏寶栓亦未因其囑託而
      製造爆裂物，係拿前已製造完成之爆裂物交付等語（本院
      卷第72頁至第77頁）。
　　⑵按不能證明被告犯罪者，應諭知無罪之判決，刑事訴訟法
      第301條第1 項分別定有明文。又認定不利於被告之事實
      ，須依積極證據，苟積極證據不足為不利於被告事實之認
      定時，即應為有利於被告之認定，更不必有何有利之證據
      ；另認定犯罪事實所憑之證據，雖不以直接證據為限，間
      接證據亦包括在內，然而無論直接或間接證據，其為訴訟
      上之證明，須於通常一般之人均不致有所懷疑，而得確信
      為真實之程度者，始得據為有罪之認定，倘其證明尚未達
      於此一程度，而有合理性懷疑存在時，即不得遽為被告犯
      罪之認定。再按刑事訴訟法第161條第1項規定：檢察官就
      被告犯罪事實，應負舉證責任，並指出證明之方法。因此
      ，檢察官對於起訴之犯罪事實，應負提出證據及說服之實
      質舉證責任。倘其所提出之證據，不足為被告有罪之積極
      證明，或其指出證明之方法，無從說服法院以形成被告有
      罪之心證，基於無罪推定之原則，自應為被告無罪判決之
      諭知（參見最高法院30年上字第816號、76年台上字第498
      6號、92年台上字第128 號判決意旨）。復按刑事訴訟法
      第156條第2項規定，被告雖經自白，仍應調查其他必要之
      證據，以察其是否與事實相符，立法目的乃欲以補強證據
      擔保自白之真實性；亦即以補強證據之存在，藉之限制自
      白在證據上之價值，而所謂補強證據，則指除該自白本身
      外，其他足資以證明自白之犯罪事實確具有相當程度真實
      性之證據而言，雖其所補強者，非以事實之全部為必要，
      但亦須因補強證據與自白之相互利用，而足使犯罪事實獲
      得確信者，始足當之（參見最高法院74年台覆字第10號判
      決意旨）。
　　⑶查被告顏寶栓、林義英所涉意圖供自己犯罪而製造爆裂物
      罪嫌部分，公訴意旨所舉之證據，主要係依被告林義英之
　　　自白為據，並以上揭理由二所載之其他證據為佐。惟被告
      林義英供述其意圖供自己犯罪而委請被告顏寶栓製造爆裂
      物之情節，其最初於110年9月22日警詢中供稱：「裡面火
      藥是從金紙店買來的鞭炮、煙火買來的，引線及電器變電
      插座頭我就不知道了……。製作爆裂物的材料費是我負責出
      錢的，顏寶栓則是負責製作爆裂物。……爆裂物係顏寶栓製
      作的，詳細情形我並不清楚，……我指使他幫我做2顆，……
      」等語（偵8128卷第23頁至第25頁），嗣於同日檢察官訊
      問中供稱：伊出錢買鞭炮及煙火材料，但不知被告顏寶栓
      如何製作，伊向被告顏寶栓表示要做2顆爆裂物嚇人等語
      （偵8218卷第81頁至第85頁）。惟被告顏寶栓於警詢及檢
      察官訊問中固坦承持有上揭爆裂物及恐嚇危害安全犯行，
      但否認該爆裂物為其所製作（偵8128卷第149頁、第269頁
      ），嗣於本院準備程序及審理中則辯稱：伊交付被告林義
      英之爆裂物，係早已製作完成，原供驅鳥所用之物，而被
      告林義英交付之鞭炮，伊並未使用等語（本院卷第72頁至
      第77頁），並證稱：被告林義英係以玩樂為由，囑伊製造
      爆裂物2個，被告林義英於伊交付爆裂物前，並未告知伊
      係用於恐嚇他人等語（本院卷第171頁、第176頁）。則被
      告顏寶栓交付被告林義英之A、B爆裂物究係何時製作？有
      無使用被告林義英購買之鞭炮或煙火材料？交付爆裂物前
      是否知悉供作不法用途？即待釐清以明實情為何。
　　⑷次查，被告林義英於110年9月22日警詢中供稱：「大約是
      今（110）年8月底左右，顏寶栓在我們一個朋友家拿出他
      製作的土製爆裂物給我看，他是將鞭炮、煙火的火藥裝入
      電器變電插座頭裡做成一個黑色方型物品，他說這個東西
      爆炸會很大聲，於是我就跟他索要跟我展示的這顆黑色方
      型土製爆裂物。」等語（偵8128卷第23頁）；復於檢察官
      訊問中供稱：被告顏寶栓提供之A、B爆裂物，與其前於11
      0年8月底向伊展示之物相同等語（偵8128卷第85頁）；另
      於本院審理中證述：伊不知被告顏寶栓如何製作，亦未親
      見，伊向被告顏寶栓表示用來嚇鳥，伊囑被告顏寶栓製作
      爆裂物時，尚未想到要供作恐嚇之用等語（本院卷第162
      頁至第166頁），而被告林義英對被告顏寶栓如何製作A、
      B爆裂物之詳情，並不清楚，亦未親見，已如上述，另警
      方於110年10月4日對被告顏寶栓執行拘提及搜索，並未查
      獲其有關如何製作或何時製作爆裂物之相關事證等情（偵
      8128卷第141頁至第143頁、第187頁至第193頁）。則被告
      顏寶栓所辯其交付被告林義英之爆裂物，係早已製作完成
      ，原供驅鳥所用，而被告林義英交付之鞭炮，伊並未使用
      ，亦不知被告林義英將用於恐嚇等語，即非毫無所據，難
      認虛妄不實。故被告林義英雖於警詢及檢察官訊問中自白
      其意圖供恐嚇危害安全犯罪而委託被告顏寶栓製造爆裂物
      之情，但其於本院審理時已有爭執，復為被告顏寶栓所否
      認，且A、B爆裂物是否於被告林義英請託被告顏寶栓後而
      製作？是否使用被告林義英交付之鞭炮或煙火材料而製作
      ？被告顏寶栓於交付爆裂物前是否知悉供作不法用途等情
      ，均難認為肯定，是被告林義英上揭有關意圖供恐嚇危害
      安全犯罪而製造爆裂物之自白，即有未經被告顏寶栓著手
      犯罪行為實行之疑，復無補強證據可資擔保其供述之真實
      性，難認確與事實相符，自不能為不利被告顏寶栓、林義
      英之認定，揆諸前揭說明，尚不能單憑被告林義英有疑供
      述，而遽認被告顏寶栓、林義英係意圖供自己犯罪而製造
      爆裂物之犯行。
　　⑸綜上所述，公訴意旨雖認被告顏寶栓係犯槍砲彈藥刀械管
      制條例第7條第3項、第1項之意圖供自己犯罪而製造爆裂
      物罪，惟本件依調查證據之結果，並無積極證據足以證明
      被告顏寶栓涉有上揭犯行，其應係犯同條例第7條第1項之
      非法製造爆裂物罪，公訴意旨尚有未合，但其基本事實同
      一，且本院已對被告顏寶栓諭知此一罪名，業已保障其防
      禦權之行使，本院自得依刑事訴訟法第300條之規定變更
      起訴法條，併予敘明（參見臺灣高等法院暨所屬法院101 
      年法律座談會刑事類提案第38號研討結果）。
　㈢被告顏寶栓、林義英就所犯刑法第305條之恐嚇危害安全罪二
    罪，有犯意聯絡及行為分擔；被告林義英就非法持有爆裂物
    罪，亦與被告顏寶栓有犯意聯絡及行為分擔，均應論以共同
    正犯。其等就所犯三罪之犯意各別，行為互異，應分論併罰
    。至起訴意旨認被告2人係出於單一犯意之整體犯罪計畫，
    應論以一罪，並從一重之意圖犯罪而製造爆裂物罪處斷等語
    ，參以上述，核與本院認定不同，尚無可採。
  ㈣刑之加重、減輕部分：
　　⑴按司法院釋字第775號解釋之解釋文及理由意旨，係指構成
      累犯者，不分情節，一律加重最低本刑，於不符合刑法第
      59條所定要件之情形下，致生行為人所受之刑罰超過其所
      應負擔罪責之個案，不符罪刑相當原則、比例原則，於此
      範圍內，在刑法第47條第1項修正前，為避免發生上述罪
      刑不相當之情形，法院就該個案應裁量是否加重最低本刑
      。故該解釋係指個案應量處最低法定刑，又無法適用刑法
      第59條規定減輕之情形，法院方應依此解釋意旨裁量不予
      加重最低本刑，並非指前案為同性質之案件，始有累犯加
      重之適用（參見最高法院109年度台上字第518、296號、1
      10年度台上字第4602、4840號判決意旨）。查被告顏寶栓
      前因違反毒品危害防制條例案件，經本院分別以107年度
      虎簡字第42號、第363號各判處有期徒刑4月、4月確定，
      並經本院以108年度聲字第122號裁定應執行有期徒刑6月
      確定，於108年8月28日執行完畢；另被告林義英前因殺人
      未遂等案件，經本以99年度訴字第263號各判處有期徒刑4
      年4月、4年、2年、8月，並定應執行有期徒刑8年確定，
      於107年3月19日執行完畢，有臺灣高等法院被告前案紀錄
      表在卷足參，其等於受徒刑執行完畢後，5年以內故意再
      犯本件有期徒刑以上之罪，依刑法第47條第1項之規定，
      為累犯，又本件有適用刑法第59條規定減輕其刑之情形（
      詳如後述），自應依刑法第47條第1項之規定，就法定刑
      為無期徒刑以外之刑，加重其刑。
　  ⑵復按有無刑法第59條酌減其刑之適用，應就被告犯罪行為
      時之情狀為觀察。又刑法第59條與第57條兩條適用上固有
      區別，惟其所謂「犯罪之情狀」與「一切情狀」，非有截
      然不同之領域，故適用第59條酌量減輕其刑時，並不排除
      第57條所列舉10款事由之審酌，而第59條與第57條之適用
      ，同屬審判人員自由裁量之職權範圍（參見最高法院99年
      度台上字第6420號判決意旨）。本院審酌被告顏寶栓製造
      該爆裂物之動機，係因一時好玩及農田驅烏之用，初非在
      對他人或社會有所敵對，且被告顏寶栓、林義英所製作或
      持有之A、B爆裂物，僅B爆裂物具有殺傷力，其等犯罪手
      段及惡性均非嚴重，又被告林義英於警詢中即坦承犯行不
      諱，供述明確等情，已如上述。而刑罰除制裁功能外，亦
      寓有教育、感化之目的，期使誤入歧途而有心遷善改過者
      ，可以早日復歸家庭及社會，故斟酌被告顏寶栓、林義英
      犯罪情節及犯後態度等一切情狀，認其等犯罪情狀顯有可
      資憫恕之處，如科以最低度刑仍嫌過重，容有情輕法重之
      憾，爰依刑法第59條之規定，酌減其刑，並先加後減。
  ㈤爰審酌被告顏寶栓、林義英前均有多項前科，有臺灣高等法
    院被告前案紀錄表在卷可參，其等素行尚非良好，又被告顏
    寶栓已離婚，現扶養2名未成年子女，其家人對其均表關心
    ，並於其在監執行時，常往探視，其學歷為高職肄業，昔多
    從事務農工作，無財產亦無負債；另被告林義英已婚，並育
    有3名未成年子女，其學歷為高職畢業，原長期從事搭建鷹
    架工作，但因近期車禍受傷而暫待業，無財產亦無負債。再
    酌被告林義英提出之診斷證明書、低收入戶證明書、本院調
    解筆錄，並與被害人林瑞麟調解成立，如數賠償被害人林瑞
    麟相當之金額等情（本院卷第89頁至第96頁、第151頁、第2
    07頁），及被告顏寶栓、林義英上揭非法製造、持有具殺傷
    力爆裂物，及各次恐嚇危害安全之犯罪情節、犯罪動機、爆
    裂物數量，又A、B爆裂物之製造方法粗糙、構造簡單，殺傷
    力有限，尚難與一般擁有槍彈自重、圖以逞兇鬥狠之不肖份
    子相比。其等於本案犯後對於犯罪情節大致坦承不諱，被告
    林義英並於警詢中詳實供述爆裂物來源之情節，其等犯後態
    度尚可，足見其等應有心悔過，願為自新向善，又其等家庭
    支持系統尚佳，可期待其等應能改過遷善等一切情狀，故就
    犯罪事實一之㈠、㈡之恐嚇危害安全罪部分，各量處有期徒刑
    4月、5月，另就非法製造、持有爆裂物罪部分，各量如主文
    所示之刑，並就罰金部分諭知易服勞役之折算標準，及就所
    處得易科罰金之有期徒刑部分（即恐嚇危害安全罪部分），
    定其應執行之刑及諭知易科罰金之折算標準，以勵自新。
四、沒收部分：B爆裂物業因實際引爆而成碎片，已無殺傷力，
    失卻違禁物之性質；另A爆裂物則經鑑定試爆而燒燬，並無
    殺傷力，均毋庸宣告沒收。
五、被告林義英被訴非法製造爆裂物部分之不另為無罪諭知：
　㈠公訴意旨認被告林義英與被害人林和田、綽號「水進」之人
    有債務糾紛，被告林義英、顏寶栓竟意圖供自己恐嚇危害安
    全犯罪之用，共同基於製造爆裂物之犯意聯絡，由被告林義
    英先出資購買煙火，再由被告顏寶栓製造A、B爆裂物，因認
    被告林義英係犯槍砲彈藥刀械管制條例第7條第3項、第1項
    之意圖供自己犯罪而製造爆裂物罪等情。
　㈡惟查，公訴意旨雖認被告林義英犯槍砲彈藥刀械管制條例第7
    條第3項、第1項之意圖供自己犯罪而製造爆裂物罪，惟依調
    查證據之結果，並無積極證據足以證明被告林義英涉有上揭
    犯行，業詳述如上揭理由三之㈡，而檢察官就此起訴之犯罪
    事實所提出之證據，不足為被告林義英有罪之積極證明，亦
    未達「通常一般之人均不致有所懷疑，而得確信其為真實之
    程度」，揆諸前揭說明，基於無罪推定之原則，不能證明被
    告林義英犯罪，原應就此部分，為其無罪判決之諭知，但因
    公訴意旨認被告林義英就此部分與前揭有罪之非法持有爆裂
    物部分為實質上一罪關係，爰不另為無罪之諭知（參見最高
    法院97年度台上字第3738號、92年度台上字第4031號、92年
    度台上字第1841號判決意旨）。 
六、適用之法律：
  ㈠刑事訴訟法第299條第1項前段、第300條。
  ㈡槍砲彈藥刀械管制條例第7條第1項、第4項。
  ㈢刑法第305條、第11條前段、第28條、第41條第1項前段、第8
    項、第47條第1項、第51條第5款、第59條、第42條第3項。
本案經檢察官甲○○提起公訴，檢察官蔡如琳到庭執行職務。　
中　　華　　民　　國　　111 　年　　3 　　月　　9 　　日
                  刑事第三庭  審判長  法  官  吳基華
                                      法  官  蔡美華
                                      法  官  蘇珈漪　
以上正本證明與原本無異。
如不服本判決應於收受判決後20日內向本院提出上訴書狀，並應
敘述具體理由；其未敘述上訴理由者，應於上訴期間屆滿後20日
內向本院補提理由書（均須按他造當事人之人數附繕本）。「切
勿逕送上級法院」。
                                      書記官  李雅怡
中　　華　　民　　國　　111 　年　　3 　　月　　9 　　日
附記論罪法條全文：
槍砲彈藥刀械管制條例第7條
未經許可，製造、販賣或運輸制式或非制式火砲、肩射武器、機
關槍、衝鋒槍、卡柄槍、自動步槍、普通步槍、馬槍、手槍或各
類砲彈、炸彈、爆裂物者，處無期徒刑或7年以上有期徒刑，併
科新臺幣3千萬元以下罰金。
未經許可，轉讓、出租或出借前項所列槍砲、彈藥者，處無期徒
刑或5年以上有期徒刑，併科新臺幣1千萬元以下罰金。
意圖供自己或他人犯罪之用，而犯前二項之罪者，處死刑或無期
徒刑；處徒刑者，併科新臺幣5千萬元以下罰金。
未經許可，持有、寄藏或意圖販賣而陳列第1項所列槍砲、彈藥
者，處5年以上有期徒刑，併科新臺幣1千萬元以下罰金。
意圖供自己或他人犯罪之用，以強盜、搶奪、竊盜或其他非法方
法，持有依法執行公務之人所持有之第1項所列槍砲、彈藥者，
得加重其刑至二分之一。
第1項至第3項之未遂犯罰之。
刑法第305條
以加害生命、身體、自由、名譽、財產之事恐嚇他人，致生危害
於安全者，處2年以下有期徒刑、拘役或9千元以下罰金。